臺灣高等法院臺中分院刑事判決　　　　100年度上訴字第940號
上　訴　人
即　被　告　陳文仕
指定辯護人　本院公設辯護人　劉秋蘭
上列上訴人因違反毒品危害防制條例案件，不服臺灣苗栗地方法
院99年度訴字第982號中華民國100年3月22日第一審判決（起訴
案號：臺灣苗栗地方法院檢察署99年度偵字第2632號），提起上
訴，本院判決如下：
    主    文
原判決撤銷。
陳文仕犯如附表罪名欄所示各罪，各處如附表宣告刑欄所示之刑
，附表宣告沒收欄所示之物均沒收。應執行有期徒刑柒年陸月，
販賣毒品所得依附表總犯罪所得宣告沒收欄所示宣告沒收。
    事    實
一、陳文仕前因竊盜案件，於民國96年4月27日經原審法院以95
    年易字第522號判決有期徒刑7月確定；又因毒品案件，於96
    年5月17日經原審法院以96年訴字第199號判決有期徒刑4月
    確定；再因毒品案件，於96年6月5日經原審法院以96年易字
    第300號分別判決有期徒刑8月、4月確定。上開3案嗣經聲請
    減刑及定應執行刑，於96年8月6日經原審法院以96年聲減字
    第608號裁定應執行有期徒刑10月又15日，甫於96年12月20
    日因縮刑期滿執行完畢。詎猶不知悔改，明知甲基安非他命
    為毒品危害防制條例第2條第1項第2款所規定之第二級毒品
    ，非經許可，不得持有、販賣、轉讓，仍基於販賣第二級毒
    品甲基安非他命以營利之犯意，於如附表所示之時間、地點
    ，分別販賣第二級毒品甲基安非他命予如附表所示之對象，
    而取得如附表犯罪所得欄所示之款項。嗣因如附表編號1所
    示之販賣對象蔣安頓因施用及持有甲基安非他命，為警於99
    年1月22日搜索後查獲，再經警調閱蔣安頓之通聯紀錄後循
    線查獲上情。
二、案經苗栗縣警察局報告臺灣苗栗地方法院檢察署檢察官偵查
    後起訴。
    理    由
一、證據能力之說明
  (一)按我刑事訴訟法為保障被告受公平審判及發現實體真實，於
    92年2月6日修正及增定公布施行之前及之後，對於人證之調
    查均採言詞及直接審理方式，並規定被告有與證人對質及詰
    問證人之權利，其中被告之對質詰問權，係屬憲法第8條第1
    項規定「非由法院依法定程序不得審問處罰」之正當法律程
    序所保障之基本人權及第16條所保障之基本訴訟權，不容任
    意剝奪，以確保被告之人權並求兼顧實體真實之發現（司法
    院大法官會議釋字第582號解釋、最高法院94年度台上字第
    3728號判決意旨參照）。又92年2月6日修正公布之刑事訴訟
    法第159條之1第2項規定：「被告以外之人於偵查中向檢察
    官所為之陳述，除顯有不可信之情況者外，得為證據。」依
    其文義之形式解釋，似為被告以外之人於偵查中向檢察官所
    為之陳述，非顯不可信者，得為證據；然92年2月6日修正公
    布之刑事訴訟法，為保障被告之反對詰問權，已採納英美之
    傳聞法則，而被告以外之人於偵查中向檢察官所為之陳述，
    其本質屬傳聞證據，依傳聞法則，原無證據能力，係因立法
    者以刑事訴訟法規定檢察官代表國家偵查犯罪、實施公訴，
    依法有訊問被告、證人、鑑定人之權，且實務運作時，偵查
    中檢察官向被告以外之人所取得之陳述，原則上均能遵守法
    律規定，不致違法取供，其可信性極高，為兼顧理論與實務
    為由，而例外設定其具備非顯不可信之要件時，得為證據。
    故此法條對被告以外之人於偵查中向檢察官所為之陳述所設
    非顯不可信之要件，應解為屬於證據能力之規定，而非陳述
    內容證明力之問題。至於被告以外之人於偵查中向檢察官所
    為陳述是否具備非顯不可信之要件而具有證據能力，「法院
    應就該被告以外之人於審判中及在檢察官面前所為陳述之外
    部附隨之環境或條件，比較判斷之。」（最高法院94年度台
    上字第1776號判決意旨參照）。復按刑事訴訟法第159條之1
    第2項，明定被告以外之人於偵查中向檢察官所為陳述，除
    顯有不可信之情況外，得為證據；所為「不可信之情況」，
    由法院審酌被告以外之人於陳述時之外在環境及情況而為判
    斷；而被告以外之人於偵查時，是否與被告對質，與其陳述
    時之外在環境並無必然之關聯，自不得以偵查中未經被告詰
    問，逕認該陳述無證據能力；至該等陳述與事實是否相符，
    要屬證據證明力之問題，與證據能力之有無，不容混淆（最
    高法院94年度台上字第7132號、95年度台上字第1585號判決
    要旨參照）。查本件證人蔣安頓、楊智宇於偵訊中經具結後
    所為之證述，均經原審法院賦予被告就其證述表達意見之機
    會，而被告就上開證人於偵查中之證述均表明無意見（見原
    審卷第67頁背面至68頁正面），而起訴檢察官於詢問證人時
    ，既無誘導或施壓等詢問之外部客觀環境，亦無其他干擾因
    素不當介入等附隨條件，綜上說明，雖上開證人於偵查中所
    為之證述，未經被告詰問，亦不能依此即認該等證據無證據
    能力，是本案上揭證人於偵查中所為之證言均具有證據能力
    ，而得做為本案判斷基礎。
  (二)次按被告以外之人（包括證人、鑑定人、告訴人、被害人及
    共同被告等），於審判外之言詞或書面陳述，除法律有規定
    者外，不得作為證據；被告以外之人於檢察事務官、司法警
    察官或司法警察調查中所為之陳述，與審判中不符時，其先
    前之陳述具有較可信之特別情況，且為證明犯罪事實存否所
    必要者，得為證據，刑事訴訟法第159條第1項、第159條之2
    分別定有明文。被告以外之人於司法警察（官）調查中所為
    之陳述，依刑事訴訟法第159條第1項規定，係屬傳聞證據，
    原則上無證據能力，惟如該陳述與審判中不符時，其先前之
    陳述具有較可信之特別情況，且為證明犯罪事實存否所必要
    者，依同法第159條之2規定（即刑事訴訟法第159條第1項所
    指之「除法律有規定者外」），始例外認為有證據能力。又
    所謂「前後陳述不符」之要件，應就前後階段之陳述進行整
    體判斷，以決定其間是否具有實質性差異，惟無須針對全部
    陳述作比較，陳述之一部分有不符，亦屬之。而所謂「較可
    信之特別情況」之情形，亦應就前後陳述時之各種外部情況
    進行比較，以資決定何者外部情況具有可信性，所稱之「外
    部情況」，一般應考量：(1)證人作證時間之間隔：即證人之
    陳述是否係在記憶猶新之情況直接作成；(2)有意識的迴避：
    即證人先前陳述時若被告未在場，證人直接面對詢問警員所
    為陳述應較為坦然；(3)受外力干擾：即證人單獨面對司法警
    察（官）所為之陳述，程度上較少會受到強暴、脅迫、詐欺
    、利誘或收買等外力之影響，其陳述應較趨於真實；(4)事後
    串謀：即證人對警察描述其所目睹情形，因較無時間或動機
    去編造事實，客觀上亦較難認與被告間有勾串情事，其陳述
    具有較可信性；(5)警詢時有無辯護人、代理人或親友在場：
    如有上開親誼之人在場，自可期待證人為自由從容之陳述，
    其證言之可信度自較高；(6)警詢所製作之筆錄記載是否完整
    ：如上開筆錄對於犯罪之構成要件、犯罪態樣、加重減輕事
    由或起訴合法要件等事實或情況，均詳實記載完整，自可推
    定證人之陳述與事實較為相近，而可信為真實。故證人之陳
    述係在上開特別可信之情況下所為，則虛偽陳述之危險性不
    高，雖係審判外之陳述，或未經被告反對詰問、對質，仍得
    承認其有證據能力。是本案證人蔣安頓、楊智宇、陳美娟於
    警詢中所為之證述，依上揭說明，自有證據能力。
  (三)本案其餘非供述證據，當事人均同意全部證據之證據能力，
    本院審酌該等證據作成及取得之程式均無違法之處，是後述
    所引用證據之證據能力均無疑義，合先敘明。
二、實體方面之理由
  (一)上揭被告陳文仕所為如附表編號1及如附表編號2所示之犯罪
    事實，業據陳文仕於警詢、偵查及本院審理中供承不諱，核
    與證人蔣安頓於警詢、偵查中具結之證述（見99年度偵字第
    2632號卷第37至40頁、第43至44頁）、證人楊智宇於警詢、
    偵查中具結之證述（見99年度偵字第2632號卷第50至53頁、
    第81至83頁）、證人陳美娟於警詢中之證述（證明門號0000
    -000000、0000-000000號電話均由陳美娟向電信公司申請後
    ，交由陳文仕使用，見99年度偵字第2632號卷第58至59頁）
    ，互核相符。並有門號0000-000000、0000-000000號行動電
    話之雙向通聯紀錄及調閱查詢單（證明該2支門號電話係以
    陳美娟申請而交由陳文仕使用，及陳文仕以該2支門號電話
    與蔣安頓、楊智宇聯絡買賣毒品事宜）在卷可稽（見99年度
    偵字第2632號卷第62至63頁、第22至35頁、第64頁），堪認
    被告陳文仕之自白與事實相符，其所為如附表編號1、2所示
    之販賣第二級毒品甲基安非他命等罪，均事證明確，犯行洵
    堪認定。
  (二)又證人蔣安頓、楊智宇前於警詢、偵訊中均分別清楚指述其
    等分別於如附表編號1、2所示之時間、地點向被告購買甲基
    安非他命毒品，此均有其等作證之筆錄在卷可參（見99年度
    偵字第2632號卷第37至40頁、第43至44頁、第50至53頁、第
    81 至83頁），且觀之其等歷經警詢、偵查之訊問，而分於
    警詢、偵查中對於自身與被告買賣毒品事宜之情節、買賣毒
    品之數量、地點、時間等要素有一致之證述，且亦與其等持
    用之電話與被告持用之門號為0000-000000、0000-000000號
    電話之雙向通聯紀錄比對吻合，是證人蔣安頓、楊智宇於警
    詢、偵訊中之證述，應均堪採信。至證人蔣安頓、楊智宇雖
    於原審審理時雙雙翻異前詞，蔣安頓改稱伊前所指述小陳非
    指被告且不認識被告，楊智宇改稱伊係與被告合資購買云云
    。然考量證人蔣安頓、楊智宇前於警詢、偵訊中所為之證詞
    ，係於距離犯罪時間較近下所為之證述，不僅證人之記憶尚
    處於猶新之階段，常情下亦較無串證之機會、勾稽虛偽事實
    之可能，故此部分其陳述應較具可信性，又證人蔣安頓、楊
    智宇於原審審理時，需面對被告並接受被告及辯護人之詰問
    ，其可能因畏懼等原因而為迴護被告之詞亦屬可能，本院審
    酌本案證人蔣安頓、楊智宇前於警詢、偵訊中之證詞，從筆
    錄內容觀之，記載之犯罪態樣、構成要件等事實均堪稱完整
    ，且該等筆錄製作當時並均經證人蔣安頓、楊智宇當場審核
    無誤後簽名於上表示負責，尤以偵訊筆錄觀之，偵訊當時證
    人蔣安頓、楊智宇均係經具結後作證，且觀察筆錄之記載，
    其等作證過程檢察官並無任何誘導訊問等不正訊問之情。另
    其等於警詢當時不僅對於向被告購買甲基安非他命毒品之過
    程、細節描述清楚，更於警方提示之指認相片上雙雙簽名，
    當無誤認被告或所稱販毒者非被告之可能，自可推定證人蔣
    安頓、楊智宇前於警詢、偵訊之陳述與事實較為相近，而可
    信為真實，而可證明被告確實有為如附表編號1、2所示之販
    賣甲基安非他命毒品之犯行，另證人蔣安頓、楊智宇於原審
    審理時具結後所為與事實不符之陳述，顯已可能遭受不當外
    力干擾、內在之壓力，而為迴護被告之陳述，自較其先前所
    述存有虛偽不實之風險，應以其先前供述較為可信，是審理
    中之證述即不足採信。而證人蔣安頓、楊智宇另涉犯偽證罪
    部分，已由檢察官另行查辦。
  (三)按販賣毒品之所謂販賣行為，係行為人基於營利之目的，而
    販入或賣出毒品而言。販賣毒品者，其主觀上須有營利之意
    圖，且客觀上有販賣之行為，即足構成，至於實際上是否已
    經獲利，則非所問。即於有償讓與他人之初，係基於營利之
    意思，並著手實施，而因故無法以高於購入之原價出售，最
    後不得不以原價或低於原價讓與他人時，仍屬販賣行為。衡
    諸近年來毒品之濫用，危害國民健康與社會安定日益嚴重，
    治安機關對於販賣或施用毒品之犯罪行為，無不嚴加查緝，
    各傳播媒體對於政府大力掃毒之決心，亦再三報導，已使毒
    品不易取得而物稀價昂，且毒品凱他命因屬量微價高，復為
    政府嚴格查緝之違禁物，販賣凱他命因係違法行為，非可公
    然為之，亦無公定價格，因容易分裝並增減份量，而每次買
    賣之價量，可能隨時依雙方關係深淺、資力、需求量及對行
    情認知、來源是否充裕、查緝是否嚴謹、購買者被查獲時供
    出販賣者之可能風險評估等情形，而異其標準，非可一概而
    論。其販賣之利得，除被告坦承犯行或價量俱臻明確外，委
    難察得實情，且販賣毒品因法定刑甚重，苟非意圖販賣營利
    ，一般人焉有可能甘冒重刑而販賣之理。本案被告於警詢、
    偵查及本院審理時均坦承有販賣甲基安非他命之犯行，並經
    證人蔣安頓、楊智宇於警詢、偵查中證述確實與被告買受毒
    品，並均證明以「一手交錢，一手交貨」之方式完成交易（
    見99年度偵字第2632號卷第37至40頁、第43至44頁、第50至
    52頁、第82至83頁），則可知被告於販賣毒品時，確實收有
    價金，雖未能確知被告陳文仕購入毒品之成本，致無法查得
    販賣毒品之確實利潤為何，但倘無利益可圖，被告陳文仕應
    無甘冒被他人供出來源或遭取締移送法辦、判處重刑之危險
    而平白從事上開毒品交易之理。揆諸上開說明，被告陳文仕
    確有營利之意圖，並有販賣之行為，已堪認定。
  (四)綜上所述，本件事證明確，被告陳文仕所為如附表所示之販
    賣第二級毒品甲基安非他命犯行，均事證明確，洵堪認定，
    應予依法論科。
三、論罪科刑之理由：
  (一)被告陳文仕所為如附表編號1、2所示分別販賣第二級毒品甲
    基安非他命予蔣安頓、楊智宇之行為，均係犯毒品危害防制
    條例第4條第2項之販賣第二級毒品罪。又被告分別於不同時
    間、地點，犯如附表一編號1、2所示2罪，其2次犯行在時間
    及地點差距上，可以分開，在刑法評價上，各具獨立性，各
    次行為皆可單獨成立犯罪，上開2罪間既犯意各別，行為互
    殊，均應予分論併罰。又其犯如附表編號1、2所示之販賣第
    二級毒品罪前，持有第二級毒品甲基安非他命之低度行為，
    均為其販賣第二級毒品之高度行為所吸收，不另論罪。
  (二)又被告前因竊盜案件，於96年4月27日經原審法院以95年易
    字第522號判決有期徒刑7月確定；又因毒品案件，於96年5
    月17日經原審法院以96年訴字第199號判決有期徒刑4月確定
    ；再因毒品案件，於96年6月5日經原審法院以96年易字第
    300號分別判決有期徒刑8月、4月確定，有臺灣高等法院前
    案紀錄表在卷足憑（見本院卷第25至31頁），是其於有期徒
    刑執行完畢後，5年內再犯如附表編號1、2所示有期徒刑以
    上之罪，均構成累犯，除法定刑無期徒刑部分不得加重外，
    均應依刑法第47條第1項規定，加重其刑。
  (三)原審認被告陳文仕犯毒品危害防制條例第4條第2項之販賣第
    二級毒品罪，予以論罪科刑，固非無見，惟原審未及審酌被
    告於警詢、偵查及本院審理中均自白如附表所示之犯罪事實
    ，原判決既有上開可議之處，自應由本院將原判決撤銷，另
    為適當之判決。按毒品危害防制條例第17條第2項規定：「
    犯第4條至第8條之罪於偵查及審判中均自白者，減輕其刑。
    」係指偵查及審判中均有自白犯罪而言，故僅須被告於偵、
    審中均曾經自白，即得認有該條項之適用，不以始終承認為
    必要。其中所稱偵查中之自白，包含向有偵查犯罪職權之司
    法警察（官）自白，以及偵查中檢察官向法院聲請羈押，於
    法官訊問時所為之自白。又所謂「自白」，乃指被告於刑事
    追訴機關發覺其犯行後，自動供述不利於己之犯罪事實之謂
    ；故不論該被告之自白，係出於自動或被動、簡單或詳細、
    一次或多次，並其自白後有無翻異，苟其於偵查及審判中均
    有自白，即應依法減輕其刑。本件被告陳文仕於99年4月27
    日警詢時供述：「（問：據蔣安頓於99年1月22日警訊筆錄
    供稱，他於99年1月16日18時47分用電話跟你聯絡，向你以
    新臺幣1500元之代價購買毒品安非他命1包，有無此事，請
    你解釋？）我確實有幫他調過毒品安非他命，也是新臺幣
    1500元之代價買入以後再轉讓給蔣安頓，所以可能就是99
    年1月16日該次。」、「（問：你毒品於何處交付給蔣安頓
    ？蔣安頓有無給你1500元？）我忘記何時、地交給蔣安頓
    1500元之毒品安非他命。有給我1500元。」、「（問：據證
    人楊智宇99年4月2日15時30分警詢筆錄供述指證，他於99年
    3月2日18時42分31秒用0000000000電話門號撥打0000000000
    號電話聯絡對方叫小陳的，向小陳購買毒品安非他命1包代
    價是新臺幣2500元，你做解釋之？）我確實有幫楊智宇調過
    安非他命。」、「（問：何時、地？）時間我忘記了。地點
    在苗栗市玉清宮附近之京饌日本料理旁交易。」、「（問：
    楊智宇有無交錢給你？多少？你有無交付安非他命給他？）
    錢的數目我忘了。我有拿安非他命給楊智宇。」、「（問：
    上開毒品來源為何？）也是向新竹市姐阿調的。」、「（問
    ：你與姐阿如何調？何謂"調"？）姐阿會來苗栗市，我們在
    車上一手交錢，一手交貨。」等語（見99年度偵字第2632號
    卷第15至17頁）；於99年8月19日檢察官偵查中供述：「（
    問：你在警詢承認99年1月16日你有在苗栗縣苗栗市○○街
    拿安非他命給蔣安頓？）我回想起來，我有跟蔣安頓合資購
    買1次，但實際日期不曉得什麼時候。」、「（問：到底有
    沒有幫他弄到毒品，是怎樣的情形？是他拿錢讓你去買，還
    是你買到之後，再跟他收錢？）是他先拿錢給我，我去跟朋
    友拿，拿了之後再給他。」、「（問：楊智宇部分是什麼情
    形？）楊智宇的情形跟蔣安頓差不多……。」、「（問：你
    確實有幫楊智宇調過1次？）這我承認。是調安非他命。」
    等語（見99年度偵字第2632號卷第75至76頁），均係承認幫
    蔣安頓及楊智宇調安非他命，而所謂"調"，乃指一手交錢，
    一手交貨之販賣第二級毒品甲基安非他命之行為等情。復於
    本院審理時陳述：「（問：審判長諭知依照毒品危害防制條
    例第17條第2項規定，在偵查、審判中自白犯罪者，減輕其
    刑，你曾經在偵查中承認有收取金錢並交付毒品之事實，在
    原審中你否認犯罪，本件你是否願意對於販賣毒品之犯罪事
    實認罪？）我願意認罪並承認全部犯罪事實。」、「（問：
    有何最後陳述？）我知錯，請求給予自新機會。」等語（見
    本院卷第57頁背面、第60頁），揆諸上揭說明，被告陳文仕
    所為本案如附表編號1、2所示之販賣第二級毒品犯行，業據
    其於偵查中及審判中均自白在案，符合毒品危害防制條例第
    17條第2項之規定，應依法減輕其刑。被告陳文仕上訴意旨
    指摘原判決不當，雖無理由，惟原判決未及審酌被告上開犯
    行應有毒品危害防制條例第17條第2項於偵查及審判中自白
    減輕其刑規定之適用，尚有未當，應由本院將原判決予以撤
    銷改判。
  (四)被告陳文仕於偵查中及法院審理時就如附表編號1、2所示之
    各次販賣第二級毒品甲基安非他命部分均自白犯罪，各合於
    毒品危害防制條例第17條第2項減輕其刑之規定，除法定本
    刑為無期徒刑部分因不得加重而逕予減輕其刑外，其餘部分
    併有刑法第47條第1項之加重事由及毒品危害防制條例第17
    條第2項之減輕事由，均先加重後減輕之。
  (五)爰審酌被告正值壯年，不思從事正當工作獲取利益，卻販賣
    第二級毒品以牟利，其行為足以使購買施用者成癮，造成生
    命健康受損，危害社會安全，進而衍生其他犯罪，其行為乃
    法所不容，況其已履因毒品案件經送觀察勒戒、有罪判決確
    定，仍不知戒斷毒癮，甚為本件販賣毒品之行為，其自制力
    不僅薄弱，惡性更有增無減，實應依法嚴懲；復參酌其智識
    程度為高職畢業、犯罪之目的、手段、販賣毒品次數2次、
    對象2個、所獲利潤微薄、生活狀況及檢察官就其坦承犯罪
    ，2次販賣第二級毒品，製造吸毒的人口，對社會治安造成
    一定程度的危害等一切情狀，就其所犯如附表編號1、2所示
    之販賣第二級毒品罪，分別量處如主文第2項所示之刑，並
    就其所犯2罪，依刑法第51條第1項第5款之規定，定如主文
    第2項所示之應執行刑，以資懲儆。
  (六)從刑部分：
    1.按依毒品危害防制條例第19條第1項規定，犯同條例第4條
      之罪者，其供犯罪所用或因犯罪所得之財物，均沒收之，
      如全部或一部不能沒收時，追徵其價額或以其財產抵償之
      。該條所規定之沒收，固為刑法之特別規定，採義務沒收
      主義，但上開法條既無「不問屬於犯人與否，沒收之」之
      規定，仍應以該物品屬於犯人所有者為限，始應予以沒收
      ，庶符沒收制度之基本原則（最高法院90年度臺上字第
      626號判決要旨參照）。次按金錢為代替物，重在兌換價
      值，而不在原物，自難拘泥於沒收原物之理論，認沒收販
      賣毒品所得之金錢，以當場查獲扣押者為限，苟能證明其
      為販賣毒品所得之金錢，均應予以沒收（最高法院92年度
      台上字第5227號判決要旨參照）。是按前揭說明，販賣毒
      品所得之金錢，無論已否扣案，如仍屬存在，即應依法沒
      收，如全部或一部不能沒收時，以其財產抵償之。查本案
      被告分別販賣第二級毒品予附表編號1、2所示之人，而取
      得附表犯罪所得欄所示之款項，合計新臺幣4000元，該所
      得既無法證明業已滅失，自均屬其犯毒品危害防制條例第
      4條之罪所得之財物，仍各應依毒品危害防制條例第19條
      第1項之規定分別於被告所示前揭各罪項下諭知沒收，如
      全部或一部不能沒收時，則以其財產抵償之。
    2.至被告持用之門號0000-000000、0000-000000號SIM卡，
      經查均為陳美娟申請使用，自非屬被告所有之物，爰無從
      宣告沒收。又被告持用作為販賣毒品聯絡工具之行動電話
      ，因未據扣案，爰不予宣告沒收，併此敘明。
據上論斷，應依刑事訴訟法第369條第1項前段、第364條、第299
條第1項前段，毒品危害防制條例第4條第2項、第17條第2項、第
19條第1項，刑法第11條、第47條第1項、第51條第1項第5款，判
決如主文。
本案經檢察官姜麗儒到庭執行職務。
中    華    民    國   100    年    6     月    16    日
            刑事第十一庭  審判長法  官  郭  同  奇
                                法  官  洪  曉  能
                                法  官  許  冰  芬
以上正本證明與原本無異。
如不服本判決應於收受送達後10日內向本院提出上訴書狀，其未
敘述上訴理由者，並得於提起上訴後10日內向本院補提理由書（
均須按他造當事人之人數附繕本）「切勿逕送上級法院」。
                                書記官  賴  成  育
中    華    民    國   100    年    6     月    16    日
附表：
┌─┬───┬───┬───┬───┬─────┬───┬───┬────────────┐
│編│犯  意│時  間│販  賣│毒品種│ 犯罪事實 │犯罪所│認定事│罪                    刑│
│號│      ├───┤      │類/數 │          │得（新│實之證├───┬───┬────┤
│  │      │地  點│對  象│量    │          │台幣）│據    │罪  名│宣告刑│宣告沒收│
├─┼───┼───┼───┼───┼─────┼───┼───┼───┼───┼────┤
│1 │基於販│99年1 │蔣安頓│甲基安│先由蔣安頓│1500元│證人蔣│毒品危│處有期│販賣毒品│
│  │賣第二│月16日│      │非他命│以其門號為│      │安頓於│害防制│徒刑3 │所得新臺│
│  │級毒品│18時許│      │1包   │0000-00000│      │警詢、│條例第│年8月 │幣1500元│
│  │甲基安├───┤      │      │9號電話與 │      │偵訊之│4條第2│。    │沒收，倘│
│  │非他命│苗栗縣│      │      │陳文仕持用│      │證述、│項之販│      │全部或一│
│  │以營利│金陽街│      │      │之門號0923│      │證人楊│賣第二│      │部不能沒│
│  │之犯意│25號5 │      │      │-800508號 │      │美娟於│級毒品│      │收時，以│
│  │      │樓    │      │      │電話聯絡買│      │警詢之│罪，累│      │其財產抵│
│  │      │      │      │      │賣毒品事宜│      │證述、│犯    │      │償之。  │
│  │      │      │      │      │，隨後由陳│      │門號09│      │      │        │
│  │      │      │      │      │文仕於左揭│      │23-800│      │      │        │
│  │      │      │      │      │時間、地點│      │508及0│      │      │        │
│  │      │      │      │      │，以1500元│      │931-80│      │      │        │
│  │      │      │      │      │之代價販賣│      │0508之│      │      │        │
│  │      │      │      │      │甲基安非他│      │調閱查│      │      │        │
│  │      │      │      │      │命1包予蔣 │      │詢單及│      │      │        │
│  │      │      │      │      │安頓。    │      │雙向通│      │      │        │
│  │      │      │      │      │          │      │聯紀錄│      │      │        │
│  │      │      │      │      │          │      │。    │      │      │        │
├─┼───┼───┼───┼───┼─────┼───┼───┼───┼───┼────┤
│2 │基於販│99年3 │楊智宇│甲基安│先由楊智宇│2500元│證人楊│毒品危│處有期│販賣毒品│
│  │賣第二│月2日 │      │非他命│以其女友徐│      │智宇於│害防制│徒刑4 │所得新臺│
│  │級毒品│18時許│      │1包   │子晴持用之│      │警詢、│條例第│年    │幣2500元│
│  │甲基安├───┤      │      │門號0913-4│      │偵訊之│4條第2│      │沒收，倘│
│  │非他命│苗栗市│      │      │96635號電 │      │證述、│項之販│      │全部或一│
│  │以營利│玉清街│      │      │話，與陳文│      │證人楊│賣第二│      │部不能沒│
│  │之犯意│與經國│      │      │仕持用之門│      │美娟於│級毒品│      │收時，以│
│  │      │路交岔│      │      │號00000000│      │警詢之│罪，累│      │其財產抵│
│  │      │路口附│      │      │08號電話聯│      │證述、│犯    │      │償之。  │
│  │      │近之京│      │      │絡買賣毒品│      │門號09│      │      │        │
│  │      │饌日本│      │      │事宜，隨後│      │23-800│      │      │        │
│  │      │料理店│      │      │由陳文仕於│      │508及0│      │      │        │
│  │      │附近  │      │      │左揭時間、│      │931-80│      │      │        │
│  │      │      │      │      │地點，以  │      │0508之│      │      │        │
│  │      │      │      │      │2500元之代│      │調閱查│      │      │        │
│  │      │      │      │      │價販賣甲基│      │詢單及│      │      │        │
│  │      │      │      │      │安非他命1 │      │雙向通│      │      │        │
│  │      │      │      │      │包予楊智宇│      │聯紀錄│      │      │        │
│  │      │      │      │      │。        │      │。    │      │      │        │
├─┴───┼───┴───┴───┴─────┴───┴───┴───┴───┴────┤
│總犯罪所得│陳文仕販賣毒品總所得新臺幣4000元沒收，倘全部或一部不能沒收時，以其財產抵償之│
│宣告沒收  │。                                                                          │
└─────┴──────────────────────────────────────┘
附錄法條：
毒品防制條例第4條第2項：
製造、運輸、販賣第二級毒品者，處無期徒刑或7 年以上有期徒
刑，得併科新臺幣1000萬元以下罰金。